【裁判字號】    99,易,1902
【裁判日期】    990823
【裁判案由】    竊盜
【裁判全文】
臺灣臺中地方法院刑事判決              99年度易字第1902號
公  訴  人  臺灣臺中地方法院檢察署檢察官
被      告  甲○○
上列被告因竊盜案件，經檢察官提起公訴（99年度偵字第12653
號），本院判決如下：
    主    文
甲○○犯攜帶凶器竊盜罪，共貳罪，各處有期徒刑肆月，如易科
罰金，均以新台幣壹仟元折算壹日。應執行有期徒刑柒月，如易
科罰金，以新台幣壹仟元折算壹日。
    犯罪事實及理由
一、犯罪事實：甲○○意圖為自己不法之所有，分別為下列竊盜
    行為：
（一）於民國98年8月30日晚間8時許至9時30分許期間，在臺中
      縣東勢鎮○○路吊神山前，持客觀上可為兇器使用之鋸片
      鋸斷木質電桿，再以強力剪刀剪斷電線，竊取臺灣電力股
      份有限公司（下稱臺電公司）之銅玻璃電線即PVC風雨線
      388.5公尺（價值新臺幣13182元），接戶電纜10公尺（價
      值新臺幣390元）（毀損部分未據告訴）。
（二）於98年12月11日晚間7時許至9時30分許期間，在東勢鎮○
      ○○○段667-7地號，以上開方式，竊取臺電公司之PVC風
      雨線240公尺（價值新臺幣9450元）、接戶電纜6公尺（價
      值新臺幣270元）（毀損部分未據告訴）。
二、本案檢察官、被告甲○○並未就卷內證據資料之證據能力有
    所爭執，且迄於言詞辯論終結前，均未主張有刑事訴訟法第
    159條第1項不得為證據之情形，是應認已同意卷內證據均得
    作為證據，且經本院審酌後，認無不適當之情形，應認本案
    調查之卷內證據均有證據能力，合先敘明。
三、前揭犯罪事實，業據被告甲○○坦承不諱，核與證人柯政雄
    警詢陳述情節相符，並有臺中縣警察局東勢分局刑案現場勘
    察報告暨刑案現場照片、電力（訊）線路失竊現場調查報告
    表各2份、竊盜現場照片在卷可佐，復有另案(本院99年度易
    字第1131號）扣得之強力剪刀2支、鋸片3片足佐，事證明確
    ，被告自白堪認與事實相符，其犯行洵堪認定。
四、按刑法上所謂兇器，其種類並無限制，凡客觀上對於人之生
    命、身體、安全構成威脅，具有危險性之兇器均屬之，且祇
    須行竊時攜帶此種具有危險性之兇器為已足，並不以攜帶之
    初有行兇之意圖為必要（最高法院79年臺上字第5253號判例
    參照），查被告甲○○持之遂行前揭竊盜所用之強力剪刀、
    鋸片既得鋸斷電桿、剪斷電線，客觀上顯對人之生命、身體
    、安全構成威脅，堪認係具有危險性之兇器。是核被告所為
    ，均係犯刑法第321條第1項第3款之加重竊盜罪。被告於有
    偵查權限之人知悉犯罪人之前，向員警陳明自己前揭竊盜犯
    行，此有臺中縣警察局東勢分局刑事案件報告書及被告警詢
    筆錄可稽，被告對於未發覺之罪自首而接受裁判，爰依刑法
    第62條前段之規定減輕其刑。爰審酌被告犯後坦承犯行，所
    竊得之風雨線、電纜具一定價值等一切情狀，分別量處如主
    文所示之刑，並均諭知易科罰金之折算標準，及定其應執行
    之刑。另被告持以行竊之強力剪刀、鋸片，公訴人並未聲請
    於本案沒收，且該剪刀、鋸片業於前揭另案予以沒收，審酌
    該等物品僅係得沒收之物，於本案再諭知沒收，核無實益，
    自無對之宣告沒收之必要，附此敘明。
五、刑法第41條業於98年12月30日修正公布施行，其中第8項關
    於數罪併罰合併定應執行刑逾6月者，已由「不得易科罰金
    」修正為「得易科罰金」，而修正前刑法第41條第2項關於
    數罪併罰，其執行之刑未逾六個月者，始得易科罰金之規定
    ，業經司法院大法官會議於98 年6月19日作成釋字第662號
    解釋認自解釋公布之日起失其效力，準此以言，修正後刑法
    第41條第8項僅係將上開釋字第662號解釋內容予以明文化，
    修正前刑法第41條第2項規定既經上開解釋宣示「失其效力
    」，而本案被告行為時復係於前揭大法官會議解釋之後，是
    本次修法對於被告適用刑罰法律之結果並無任何差異，應逕
    予適用現行刑法第41條第8項之規定，毋庸再為新舊法之比
    較，附此敘明。
據上論斷，應依刑事訴訟法第299條第1項前段，刑法第321條第1
項第3款、第41條第1項前段、第8項、第62條前段、第51條第5款
，判決如主文。
中    華    民    國    99    年    8     月    23    日
                        刑事第15庭  法  官 郭書豪
上正本證明與原本無異。
如不服本判決應於收受送達後10日內向本院提出上訴書狀，並應
敘述具體理由；其未敘述上訴理由者，應於上訴期間屆滿後20日
內向本院補提理由書（均須按他造當事人之人數附繕本）「切勿
逕送上級法院」。
                                    書記官 陳美虹
中    華    民    國    99    年    8     月    23    日
附錄法條：
中華民國刑法第321條
（加重竊盜罪）
犯竊盜罪而有左列情形之一者，處6月以上、5年以下有期徒刑：
一  於夜間侵入住宅或有人居住之建築物、船艦或隱匿其內而犯
    之者。
二  毀越門扇、牆垣或其他安全設備而犯之者。
三  攜帶兇器而犯之者。
四  結夥三人以上而犯之者。
五  乘火災、水災或其他災害之際而犯之者。
六  在車站或埠頭而犯之者。
前項之未遂犯罰之。

司法院資訊處製作；財團法人民間司法改革基金會備份。
